【裁判字號】    90,上易,923
【裁判日期】    900706
【裁判案由】    妨害自由
【裁判全文】
臺灣高等法院臺南分院刑事判決          九十年度上易字第九二三號  Ａ
      上  訴  人  臺灣嘉義地方法院檢察署檢察官
      被      告  丙  ○  ○
      被      告  丁  ○  ○
      被      告  甲      ○
右上訴人因被告妨害自由案件，不服臺灣嘉義地方法院九十年度易字第三０一號中華
民國九十年四月十八日第一審判決（起訴案號：臺灣嘉義地方法院檢察署八十九年度
偵字第五一０一號），提起上訴，本院判決如左：
      主      文
原判決撤銷。
丙○○、丁○○、甲○以加害生命之事，恐嚇他人致生危害於安全，丙○○處罰金壹
仟貳佰元，丁○○、甲○各處罰金壹仟元，如易服勞役均以參佰元折算壹日。
      事      實
一、丙○○於民國（下同）八十二年間曾犯妨害自由罪，經臺灣嘉義地方法院判處有
    期徒刑四月，至八十三年四月八日執行完畢（不構成累犯），猶不知悔改，復於
    八十九年八月八日下午四時三十分許，在嘉義縣竹崎鄉獅埜村九鄰二一號住處旁
    ，見被告甲○將廢棄之竹子丟棄在水溝內，便要求甲○將溝內之竹子拾起，甲○
    不從，發生爭吵，甲○之夫丁○○聞聲隨後趕至，丙○○則要求丁○○向其道歉
    ，為丁○○所拒，三人在現場爭執不下，詎甲○手持筍刀，向丙○○揚稱：你再
    說就砍你等語，丁○○亦手持筍刀作勢比向丙○○恫稱：不然你要怎樣等語，使
    丙○○心生畏懼，致生危害於丙○○之安全。丙○○不甘示弱，亦對丁○○與甲
    ○恫稱：我命一條，有錢，要讓你們全家死等語，亦使丁○○、甲○心生畏懼，
    致生危害於丁○○、甲○之安全。
二、案經丙○○及丁○○、甲○訴由嘉義縣警察局竹崎分局報請臺灣嘉義地方法院檢
    察署檢察官偵查起訴。
      理      由
一、訊據被告丙○○、丁○○、甲○等，固不否認於上開時地因甲○將廢棄之竹子丟
    棄在水溝內，發生爭執，惟均否認有恐嚇對方之犯行，被告丙○○辯稱：係被告
    丁○○、甲○持筍刀恐嚇伊。而被告丁○○、甲○則均辯稱：係被告丙○○恐嚇
    伊等等語。
二、惟查被告丙○○確於上開時地，如何揚言殺害丁○○、甲○全家，使其等心生畏
    懼，危害於其安全，而被告丁○○、甲○等亦持筍刀作狀揚言砍殺丙○○，使其
    畏懼而向警局報案等情，業據雙方分別於警訊、偵查及本院審理時指訴明確，核
    與證人乙○○於偵查中證稱：當天伊距被告等約四、五十公尺處工作，有聽到一
    男男子在罵三字經，並說要讓他死，但不知何人講的等語大致相符，是被告等指
    訴因爭執而相互恐嚇，應堪認定。至證人乙○○於本院審理時雖改稱：伊聽到揚
    言恐嚇係被告丙○○所講，未聽到被告丁○○、甲○等恐嚇，既與偵查中所述不
    符，且其因與丙○○間，因使用水井曾發生爭執，各有存證信函及回函附卷可按
    （附於本院卷第三十四頁、第三十五頁），則於本院所為證言自屬偏頗而不足採
    ，並予敘明。
三、查被告等互相以加害生命之事，恐嚇他人致生危害於安全，核其所為，係犯刑法
    第三百零五條之罪，被告丙○○以一恐嚇行為，同時恐嚇丁○○、甲○二人，係
    一行為而觸犯數罪名，屬想像競合，應從一重處斷。原審不察，遽均予無罪之諭
    知，自有未洽，檢察官上訴意旨，指摘原判決不當，非無理由，自應予撤銷改判
    ，爰審酌被告等之素行犯罪動機、目的、手段、所受之刺激、所生損害及犯後之
    態度等一切情狀，分別判處丙○○處罰金壹仟貳佰元。丁○○、甲○各處罰金壹
    仟元，並諭知如易服勞役均以參佰元折算壹日。
據上論斷，應依刑事訴訟法第三百六十九條第一項前段、第三百六十四條、第二百九
十九條第一項前段、刑法第三百零五條、第五十五條、第四十二條第二項、罰金罰鍰
提高標準條例第一條、第二條前段，判決如主文。
本案經檢察官吳忠賢到庭執行職務。
中    華    民    國      九十      年      七      月        六        日
                                  臺灣高等法院臺南分院刑事第六庭
                                      審判長法官  楊    明    章
                                            法官  徐    宏    志
                                            法官  戴    勝    利
右正本證明與原本無異。
不得上訴。
                                      法院書記官  吳    銘    添
中    華    民    國      九十      年      七      月        九        日
附錄：本判決論罪科刑法條
刑法第三百零五條: 以加害生命、身體、自由、財產、名譽之事，恐嚇他人致生危害
                  於安全者，處二年以下有期徒刑、拘役或三百元以下罰金。


司法院資訊處製作；財團法人民間司法改革基金會備份。
